【裁判字號】    88,訴,850
【裁判日期】    900501
【裁判案由】    懲治盜匪條例等
【裁判全文】
臺灣彰化地方法院刑事判決                          八十八年度訴字第八五號
    公  訴  人  臺灣彰化地方法院檢察署檢察官
    被      告  己○○
    被      告  丑○○
    共      同
    指定辯護人  本院公設辯護人  子○○
右列被告因違反懲治盜匪條例等案件，經檢察官提起公訴（八十八年度偵字第四四二
七號、第五０四四號、第八九四五號）及檢察官移送併辦（八十八年度偵字第一０五
七五號、八十九年度偵字第一二三一號、第二０八九號、第三一五六號），本院判決
如左：
    主  文
己○○未經許可持有可發射子彈具有殺傷力之槍枝，累犯，處有期徒刑壹年拾月，併
科罰金新台幣陸萬元，罰金如易服勞役，以新台幣玖佰元即銀元參佰元折算壹日，扣
案之之可發射子彈具有殺傷力之槍枝壹枝（槍枝管制編號：0000000000）
沒收；又共同竊盜，因脫免逮捕，而當場施以脅迫，累犯，處有期徒刑參年拾月；又
共同意圖為自己不法之所有，以脅迫致使不能抗拒而取他人之物，累犯，處有期徒刑
拾貳年。應執行有期徒刑拾陸年陸月，併科罰金新台幣陸萬元，罰金如易服勞役，以
新台幣玖佰元即銀元參佰元折算壹日，扣案之之可發射子彈具有殺傷力之槍枝壹枝（
槍枝管制編號：0000000000）沒收。
丑○○連續攜帶兇器毀壞門扇竊盜，累犯，處有期徒刑貳年，應於刑之執行前，令入
勞動場所強制工作參年，扣案之油壓鐵剪壹支及漁網肆組均沒收；又共同竊盜，因脫
免逮捕，而當場施以脅迫，累犯，處有期徒刑參年拾月；又共同意圖為自己不法之所
有，以脅迫致使不能抗拒而取他人之物，累犯，處有期徒刑捌年拾月。應執行有期徒
刑拾參年拾月，應於刑之執行前，令入勞動場所強制工作參年，扣案之油壓鐵剪壹支
及漁網肆組均沒收。
    事  實
一、丑○○曾於民國八十三年間，因竊盜案件，經法院判處有期徒刑七月確定，甫於
    八十七年六月五日執行完畢，仍不知悔改，竟本於其犯竊盜罪之習慣，或獨自一
    人或與薛文仁（另案審理）共同意圖為其等不法之所有，而基於概括之犯意，連
    續於附表一所示之時、地，竊取他人之車輛、白鐵、鋁材、監視攝影器材、支票
    等財物（行為人、犯罪時間、地點、方法及竊取財物均詳如附表所示）。
二、己○○曾於民國八十四年間，因違反麻醉藥品管理條例案件，經法院判處有期徒
    刑七月確定，甫於八十七年四月二十八日執行完畢，仍不知悔改，其因細故與蔡
    慶南發生糾紛，己○○竟於八十八年三月二十六日下午三時許持具有殺傷力可發
    射子彈之改造槍枝一枝（槍枝管制編號0000000000），與不知情之丑
    ○○、姚正文共乘機車前往彰化縣伸港鄉圖書館附近欲教訓蔡慶南，蔡慶南則請
    其友人黃瑞源（原名黃明輝）、黎福星前往彰化縣伸港鄉圖書館附近代為調解，
    乃由黎福星駕駛黃瑞源之父所有之車號Ｒ八─八００五號自用小貨車，與黃瑞源
    等人前往，己○○持該枝改造槍枝朝黎福星所駕駛之自用小貨車射擊一發，擊中
    駕駛座旁車窗板金，致板金塌陷掉漆（毀損部分未具告訴），藉以加害生命、身
    體之事恫嚇黎福星、黃瑞源等人，致黎福星、黃瑞源等人因而心生畏懼，己○○
    則持槍揚長而去。
三、己○○與丑○○二人共同基於意圖為自己不法之所有之犯意聯絡，於八十八年四
    月十五下午五時三十分許，由丑○○以自備之鑰匙開啟車門之方式，竊取黃共北
    所有之車牌號碼ＰＬ─六五五五號自用小客車，惟丑○○得手後欲將該竊得之自
    用小客車駛離現場時，於啟動該自用小客車時因操作不慎致該車撞及牆壁，撞擊
    聲引起車主黃共北出外查看，己○○、丑○○二人見車主黃共北前來查看，己○○、丑○○二人為脫免逮捕，竟共同基於脫免逮捕之犯意聯絡，由己○○持預藏
    之槍枝一枝（未扣案，無法證明具有殺傷力）指著黃共北，當場對黃共北施以脅
    迫，黃共北因而害怕躲避，己○○、丑○○二人隨即棄車逃離現場。
四、己○○基於意圖為自己不法之所有之概括犯意，先（一）於八十八年四月十五日
    十二時許，駕駛其所竊得之ＰＬ－六五００號自用小客車（竊盜部分業經另案判
    決確定），在彰化縣伸港鄉○○村○○路，向乙○○稱：我要加油等語，乙○○
    乃向己○○回稱：要加油到加油站去加油等語，己○○乃持槍枝一枝（未扣案，
    無法證明具有殺傷力）指著乙○○，以此脅迫之手段，致使乙○○因而不能抗拒
    ，乙○○乃將身上所有之新台幣八千元全部交給己○○，得手後，己○○乃駕車
    離去。（二）己○○與丑○○共同基於意圖為第三人不法之所有之犯意聯絡，於
    八十八年四月十六日凌晨二時許，由己○○駕駛其所竊得之ＮＺ－五六０二號自
    用小客車（竊盜部分業經另案判決確定）搭載丑○○，於王議鴻駕駛車牌號碼Ｂ
    七─三三六九號自用小客車欲前往彰化縣和美鎮○○路吃點心途中，乃借故向王
    議鴻問路，硬要王議鴻帶己○○、丑○○二人到伸港，王議鴻乃開車引導己○○
    、丑○○二人，惟行駛至中途即彰化縣和美鎮○○路四二五號前，己○○、丑○○二人之自用小客車乃超前攔下王議鴻之車，並由丑○○下車持槍（未扣案，無
    法證明具有殺傷力）指著王議鴻，嚇令王議鴻下車，剛開始王議鴻不下車，丑○○即向王議鴻稱：要車或要命等語，致使王議鴻因而不能抗拒，乃下車，丑○○
    隨即坐上王議鴻所有之車牌號碼Ｂ七─三三六九號自用小客車揚長而去，己○○
    乃駕駛原先所駕駛之ＮＺ─五六０二號自用小客車離去。（三）己○○於八十八
    年四月十八日十一時二十分許，駕駛其所竊得之ＭＲ－六九三六號自用小客車（
    竊盜部分業經另案判決確定），在台中市○○路○段與永輝路口，見庚○○在該
    處行走，乃借故向庚○○問路，庚○○即向己○○稱不熟悉該路後，即快步離開
    ，己○○乃逆向行駛並尾隨庚○○身後，並下車露出插於腰際之槍枝（未扣案，
    無法證明具有殺傷力），以此手段脅迫之，並要庚○○將皮包給他，庚○○即向
    己○○稱：沒有錢等語，己○○即罵庚○○，庚○○隨即跑開，己○○追過來後
    ，庚○○因害怕而蹲下尖叫，因怕己○○身上有槍而受傷害，庚○○因而陷於不
    能抗拒，乃將身上所有之咖啡色皮包一個內有新台幣三千餘元、行照、亞太商業
    銀行金融卡、信用卡及健保卡等物全部交給己○○，得手後，己○○乃駕車揚長
    而去。
五、嗣警方於八十九年三月十一日下午五時十五分許，在彰化縣和美鎮○○路與倡和
    街口，查獲薛文仁駕駛其向丑○○所借之車牌號碼ＰＬ─一八一六號自用小客車
    （該車為丑○○所竊），並在車上起出被害人戊○○被竊之支票六十三張（其餘
    十二張未尋獲）；又丑○○於八十九年四月十八日下午六時許，在彰化縣福興鄉
    ○○村○○街六十二號查獲，並起獲丑○○所竊得之監視器鏡頭三具、監視器選
    台器一台、監視器螢幕一台；另己○○於八十八年四月十八日晚上十一時四十分
    許，在彰化縣伸港鄉○○村○○路三之二號旁空地為警臨檢查獲，並扣得其所持
    有之具有殺傷力可發射子彈之改造槍枝一枝（槍枝管制編號000000000
    0）及匪庚○○之咖啡色皮包一個（已發還被害人）；又丑○○於八十八年五
    月五日晚上九時二十分許，在彰化縣伸港鄉○○村○○路一四五號前為警查獲，
    嗣後並循線起獲被告丑○○所有竊取鴿子所用之油壓鐵剪一支及漁網四組。
六、案經彰化縣警察局和美分局移送臺灣彰化地方法院檢察署檢察官偵查起訴及檢察
    官移送併辦（八十八年度偵字第一０五七五號、八十九年度偵字第一二三一號、
    第二０八九號、第三一五六號）。
    理  由
一、訊據被告丑○○對於右揭附表一編號一、二及四至十之竊盜事實坦承不諱，惟矢
    口否認右揭附表編號三之竊盜及準強、強盜王議鴻之犯行，被告己○○則均矢
    口否認右揭犯行，被告丑○○辯稱：我並沒有竊取戊○○之支票；我於竊得黃共
    北之自用小客車後，當我進入車內發動引擎，見到有人拿木棍出來，一時心慌所
    以撞牆，我並無為脫免逮捕而施強暴、脅迫；我亦無拿槍押王議鴻下車云云；被
    告己○○則辯稱：我並沒有朝Ｒ八─八００五號自用小客車開槍；我並沒有參與
    行竊黃共北所有之車牌號碼ＰＬ─六五五五號自用小客車，當時我是看到丑○○
    發生車禍，而且有人在追打他，所以我才會去阻止；我並沒有與丑○○一起去強
    盜王議鴻之自用小客車；當天我開車經過剛好沒有油，乙○○皮包在旁邊，人在
    田中，所以我先向乙○○借錢；我有拿庚○○之皮包，但我當時沒有帶槍，也沒
    有拿槍指著她云云。惟查，（一）右揭被告丑○○竊盜之事實，業據被害人辛○○、陳自湖、戊○○、欣堡企業有限公司之負責人柯俊戎、施隆雄（彰化縣鹿港
    鎮公所之人員）、丙○○、曾崇德、黃鈺蕊及甲○○指述甚詳，並有查詢車輛認
    可資料、贓物認領保管單、照片等在卷可稽，且證人薛文仁於警訊及偵查中均供
    稱：警方在ＰＬ─一八一六號自用小客貨車內查獲之台灣中小企業銀行和美分行
    之支票一本係丑○○所有，因我向丑○○借該車時發現丑○○經常攜帶之背包內
    有一本支票，而該背包就放在ＰＬ─一八一六號自小客貨車上，我告訴丑○○，
    丑○○叫我票不可亂用等語，是以該戊○○所失竊之支票應係被告丑○○所竊，
    此外並有油壓鐵剪一支、漁網四組扣案可資佐證，是以被告丑○○所辯顯不足採
    信，被告丑○○連續竊盜附表一之犯行均堪認定。（二）被告己○○於警訊及偵
    查中對於持槍射擊Ｒ八─八００五號自用小客車之事實坦承不諱，核與被告丑○○及證人姚正文、被害人黎福星、黃瑞源指述之情節相符，並有照片二紙在卷可
    稽，而扣案之槍枝一枝（槍枝管制號碼0000000000）經送內政部警政
    署刑事警察局鑑驗結果，發現該該槍枝係仿ＣＯＬＴ廠半自動手槍製造之金屬玩
    具手槍，於塑膠槍管中加裝金屬襯管改造而成，機械性能良好倘裝填子彈適當，
    則其最具威力之發射動能均可達二十焦耳／平方公分以上，具殺傷力，此有內政
    部警政署刑事警察局八十八年五月一日刑鑑字第三八一四三號鑑驗通知書一份在
    卷可稽，是以被告己○○所辯顯不足採信，其持槍射擊Ｒ八─八五００號自用小
    客車之犯行堪予認定。（三）右揭被告二人準強盜之事實業據被告丑○○於警訊
    中、被告己○○於警訊及偵查中均坦承不諱，核與被害人黃共北指訴情節相符，
    且被告己○○於偵查中亦坦承持槍比黃共北，再被告二人共同攜槍行竊，並於車
    主發現時，持槍指著車主以脫免逮捕，顯見被告二人於行竊之際即有如為他人發
    現即拿出槍枝以脫免逮捕之犯意聯絡，此外並有照片二張及贓物認領保管單二紙
    在卷可稽，是以被告二人所辯顯不足採信，被告二人準強之犯行堪予認定。（
    四）右揭被告二人盜匪王議鴻之事實及被告己○○盜匪乙○○、庚○○之事實業
    據王議鴻、乙○○及庚○○指訴甚詳，且被告己○○亦於警訊中坦承夥同被告丑
    ○○持槍強王議鴻及其持槍強庚○○之事實，被告丑○○於警訊中亦坦承與
    被告己○○強盜王議鴻之事實，此外並有贓物認領保管單、照片在卷可稽，是以
    被告二人所辯顯不足採信，被告二人匪之犯行亦堪認定。
二、核被告丑○○所為，係犯刑法第三百二十條第一項之竊盜罪（附表一編號二至六
    、十）、同法第三百二十一條第一項第二款（附表一編號八）、同法第三百二十
    一條第一項第三款（附表一編號九）、同法第三百二十一條第一項第二款、第三
    款（附表一編號一、七）、同法第三百二十九條、第三百二十八條第一項準強
    罪（事實三）、懲治盜匪條例第五條第一項第一款之盜匪罪（事實四之（二））
    ；核被告己○○所為，係犯槍砲彈藥刀械管制條例第十一條第四項、刑法第三百
    零五條（事實二）、第三百二十九條（事實三）、懲治盜匪條例第五條第一項第
    一款之盜匪罪（事實四）。被告丑○○與己○○二人就上開準強盜及盜匪被害人
    王議鴻之自用小客車之犯行，有犯意之聯絡及行為之分擔，為共同正犯；被告丑
    ○○與薛文仁二人就上開附表一編號七之加重竊盜之犯行，有犯意之聯絡及行為
    之分擔，為共同正犯。被告丑○○先後多次竊盜犯行，時間緊接，犯罪構成要件
    相同，顯係基於概括之犯意反覆為之，應依連續犯之規定論以刑法第三百二十一
    條第一項第二款、第三款之加重竊盜罪（即附表一編號七），並依法加重其刑。
    被告己○○先後多次強盜之犯行，時間緊接，犯罪構成要件相同，顯係基於概括
    之犯意反覆為之，應依連續犯之規定論以一罪（即匪王議鴻之自用小客車部分
    ），並依法加重其刑。被告己○○所犯上開持有可發射子彈具有殺傷力之槍枝及
    恐嚇二罪間，有方法結果之牽連關係，應依牽連犯之例從一重之持有可發射子彈
    具有殺傷力之槍枝罪處斷。被告丑○○就上開加重竊盜、準強盜及盜匪犯行間，
    被告己○○就上開持有可發射子彈具有殺傷力之槍枝加重竊盜、準強盜及盜匪犯
    行間，犯意各別，行為亦殊，應分論併罰。公訴人雖僅就被告丑○○附表一編號
    一之竊盜犯行提起公訴，惟本案附表一編號二至十之未起訴部分，與檢察官起訴
    部分，因被告丑○○係基於概括之犯意而為之，具有連續犯之關係，屬裁判上之
    一罪，其一部起訴之效力及於全部，故本院自得併予審究，附此敘明。又被告丑
    ○○曾於八十三年間，因竊盜案件，經法院判處有期徒刑七月確定，甫於八十七
    年六月五日執行完畢；被告己○○曾於八十四年間，因違反麻醉藥品管理條例案
    件，經法院判處有期徒刑七月確定，甫於八十七年四月二十八日執行完畢，此有
    台灣彰化地方法院檢察署刑案資料查註紀錄表在卷可稽，渠等於受有期徒刑執行
    完畢五年以內再犯有期徒刑以上之本罪，為累犯，均應依法遞加重其刑。爰審酌
    被告丑○○、己○○二人犯罪之動機、目的、手段、渠等之行為對於社會治安及
    人民生命、財產之危害甚詎及被告二人犯罪後之態度等一切情狀，分別量處如主
    文所示之刑，並就被告己○○所處罰金部分諭知易服勞役之折算標準及均定渠等
    應執行之刑，以示懲儆。又被告丑○○連續犯十次竊盜犯行，顯見其有犯竊盜罪
    之習慣，爰依竊盜犯贓物犯保安處分條例之規，諭知於刑之執行前令入勞動場所
    強制工作三年，以資矯治。扣案之可發射子彈具有殺傷力之槍枝一枝（槍枝管制
    編號：0000000000）係違禁物，應予宣告沒收；另扣案之油壓鐵剪一
    支及漁網四組，係被告丑○○所有，供犯罪所用之物，爰併予宣告沒收。被告己○○係犯槍砲彈藥刀械管制條例第十一條第四項之罪，原應依同條例第十九條第
    一項規定，於刑之執行完畢或赦免後，令入勞動場所強制工作三年，惟本件被告
    改造槍枝係初犯，於科處徒刑及罰金外，再宣付強制工作三年之處分，顯與被告
    之犯行輕重暨其社會危害性有失衡平，依司法院大法官會議第四七一號解釋意旨
    ，爰不予宣告強制工作，併此明。被告二人匪所起獲之財物，均已發還被害
    人，故不再知發還。至被告二人準強及匪被害人王議鴻所用之槍枝，及被告
    己○○盜匪被害人乙○○、庚○○所用之槍枝因未扣案，並無證據足以證明該槍
    枝具有殺傷力而屬違禁物，亦無證據足認為其所有或為本案所查扣之其所有之槍
    枝，爰不予宣告沒收；另扣案之槍枝二枝（槍枝管制編號0000000000
    、0000000000）經鑑定結果並無殺傷力，此有內政部警政署刑事警察
    局八十八年五月一日刑鑑字第三八一四三號鑑驗通知書一份在卷可稽，且又無證
    據足以證明為被告供本案犯罪所用之物，故不併予宣告沒收。又被告盜匪所得、
    未起獲之其餘財物，因未查獲，且據被告供述已花用殆盡或丟棄而不存在，爰不
    予宣告發還，併此敘明。
三、另本件公訴意旨略以：被告丑○○意圖為自己不法之所有，與己○○（竊盜部分
    業經另案判決確定）連續於附表二所示之時地，共同竊取如附表二所示之物，因
    認被告丑○○有刑法第三百二十條第一項之竊盜罪嫌。按犯罪事實應依證據認
    定之，無證據不得推定其犯罪事實；又不能證明被告犯罪者，應諭知無罪之判決
    ，刑事訴訟法第一百五十四條、第三百零一條第一項前段分別定有明文。次按，
    事實之認定，應憑證據，如未能發現相當證據，或證據不足以證明，自不能以推
    測或擬制之方法以為裁判基礎；又認定不利於被告之事實，須依積極證據，苟積
    極證據不足為不利於被告事實之認定時，即應為有利於被告之認定，更不必有何
    有利之證據（最高法院三十年上字第八一六號、四十年臺上字第八六號判例參照
    ）。又按共同被告所為不利於己之供述，固得採為其他共同被告犯罪之證據，惟
    此項不利之供述，依刑事訴訟法第一百五十六條第二項之規定，仍應調查其他必
    要之證據，以察其是否與事實相符，自難專憑此項供述，為其他共同被告犯罪事
    實之認定，此最高法院著有三十一年上字第二四二三號判例可稽。訊據被告丑○○堅決否認有附表二之竊盜犯行，辯稱：我並未與己○○竊取附表二所示之財物
    等語。公訴人認被告丑○○涉有附表二之竊盜罪嫌無非係以被告丑○○於警訊及
    偵查中自白不諱，核與被害人丁○○、許文勇、周新軍、曾皆得、癸○○指訴情
    節相符，並有車輛失資料六紙、贓物認領保管單四紙、傳票一紙及照片等附卷可
    稽，被告丑○○雖事後全盤否認，無非卸責之詞，不足採信，為其論罪之依據。
    經查，本件被告丑○○固於八十八年五月五日警訊中坦承竊取附表二所示編號一
    至五之丁○○等人所有之自用小客車、機車，惟其於同年月六日檢察官訊問時即
    否認右揭竊盜犯行，且共同被告己○○於本院訊問時亦均否認與被告丑○○共同
    竊取附表二之物，陳稱：該竊盜案均係我一人所為，與丑○○無涉等語，是以共
    同被告己○○之供述前後不一致，顯有瑕疵，再參以附表二之自用小客車及機車
    均非於被告丑○○使用中為警查獲，是以本件除共同被告己○○前後不一致之供
    述外，並無證據足以證明被告丑○○有共犯竊盜附表二所示之物之犯行，故應認
    被告丑○○所辯尚堪採信，此外復查無其他積極之證據足認被告丑○○有附表二
    之竊盜犯行，本件既不能證明被告丑○○有附表二之竊盜犯行，本應為其無罪之
    諭知，惟公訴人認此部分與被告丑○○前開起訴竊盜經判決有罪之事實具有連續
    犯之裁判上一罪之關係，故不另為無罪之諭知，併此敘明。
據上論斷，應依刑事訴訟法第二百九十九條第一項前段、懲治盜匪條例第五條第一項
第一款、第八條、槍砲彈藥刀械管制條例第十一條第四項，刑法十一條前段、第二十
八條、第五十六條、第三百二十一條第一項第二款、第三款、第三百零五條、第三百
二十九條、第三百二十八條第一項、第五十五條、第四十七條、第四十二條第二項、
第三十八條第一項第一款、第二款、第五十一條第五款，竊盜犯贓物犯保安處分條例
第三條第一項第一款、罰金罰鍰提高標準條例第二條，現行法規所定貨幣單位折算新
臺幣條例第二條，判決如主文。
中      華      民      國    九十      年      五      月      一      日
                                臺灣彰化地方法院刑事第二庭
                                    法      官
右正本證明與原本無異。
如不服本判決，應於送達後十日內向本院提出上訴狀(須附繕本)。
告訴人或被害人對於判決如有不服具備理由請求檢察官上訴者，其上訴期間之計算係
以檢察官收受判決正本之日期為準。
附表一：
編號一
行為人：丑○○
犯罪時間：八十八年八月二十五日晚上十一時許
犯罪地點：彰化縣伸港鄉○○村○○路七十四號前
犯罪方法：持客觀上足以對人之生命、身體安全構成威脅，具有危險性之兇器油壓剪
          破壞鴿舍之掛鎖，將鴿子裝進漁網而竊取之。
竊得財物：五十餘隻鴿子
被害人：辛○○
觸犯法條：刑法第三百二十一條第一項第二款、第三款
編號二
行為人：丑○○
犯罪時間：八十九年一月二十一日下午三時許
犯罪地點：彰化縣和美鎮○○路○段五四三號前
犯罪方法：車門未鎖，乃以自備之鑰匙啟動該自用小客車而竊取之
竊得財物：車號Ｒ六－六四二三號自用小貨車
被害人：陳自湖
觸犯法條：刑法第三百二十條第一項
編號三
行為人：丑○○
犯罪時間：八十九年一月三十日上午六時三十分許
犯罪地點：彰化縣伸港鄉○○村○○路○段三二二巷六八號
犯罪方法：以不詳方式侵入住宅竊取之
竊得財物：台灣中小企業銀行和美分行支票一本（帳號四００九─一、票號0000
          000至0000000號共七十五張）
被害人：戊○○
觸犯法條：刑法第三百二十條第一項
編號四
行為人：丑○○
犯罪時間：八十九年二月十八日下午三時許
犯罪地點：彰化縣伸港鄉○○村○○路三一之一號欣保企業有限公司工廠前
犯罪方法：見四下無人即竊取之
竊得財物：鋁材一批被害人：欣保企業有限公司
觸犯法條：刑法第三百二十條第一項
編號五
行為人：丑○○
犯罪時間：八十九年三月間某日下午
犯罪地點：彰化縣鹿港鎮公立停車場
犯罪方法：見門未鎖且四下無人即入內竊取之
竊得財物：監視器螢幕一台、伸縮鏡頭三具及轉換器一組
被害人：彰化縣鹿港鎮公所
觸犯法條：刑法第三百二十條第一項
編號六
行為人：丑○○
犯罪時間：八十九年三月四日上午七時許
犯罪地點：彰化縣和美鎮○○路三之一號
犯罪方法：以自備之鑰匙竊取之
竊得財物：車號ＰＬ－一八一六號自用小客車
被害人：丙○○
觸犯法條：刑法第三百二十條第一項
編號七
行為人：丑○○、薛文仁（薛文仁部分另案審理）
犯罪時間：八十九年三月五日晚上十一時、十二時許
犯罪地點：彰化縣伸港鄉○○村○○路一六六巷九號大復工業社
犯罪方法：由丑○○駕駛一部其所竊得之ＰＬ─一八一六號載同薛文仁，共同前往
          ，並持客觀上足對人之生命、身體安全構成威脅，具有危險性之兇器鐵剪
          ，剪開該處鐵捲門，入內竊取不銹鋼帶約六十餘卷（重約八公噸），二人
          隨即將所竊得之不銹鋼載至台中縣梧棲鎮一處資源回收場，以新台幣（下
          同）八、九萬元之代價出售後，由薛文仁取得三萬元之贓款，其餘贓款則
          丑○○花用殆盡。
竊得財物：不銹鋼帶約六十餘卷（重約八公噸）
被害人：曾崇德
觸犯法條：刑法第三百二十一條第一項第二款、第三款
編號八
行為人：丑○○
犯罪時間：八十九年三月二十二日晚上
犯罪地點：彰化縣和美鎮○○鄉○○村○○路三十一之一號欣保企業社
犯罪方法：踰越窗戶進入工廠後，見車號０Ｍ─九０六０號自用小各車鑰匙未取下，
          即竊取之
竊得財物：車號０Ｍ－九０六○號自用小客車一部。
被害人：柯俊戎
觸犯法條：刑法第三百二十一條第一項第二款
編號九
行為人：丑○○
犯罪時間：八十九年四月六日晚上十一時許
犯罪地點：彰化縣伸港鄉○○村○○路一三八號前
犯罪方法：持客觀上足以對人之生命、身體安全構成威脅，具有危險性之兇器木棍將
          監視攝影器打落
竊得財物：監視攝影器材二支
被害人：黃鈺蕊
觸犯法條：刑法第三百二十一條第一項第三款
編號十
行為人：丑○○
犯罪時間：八十九年四月八日凌晨
犯罪地點：彰化縣福興鄉○○村○○路○段六五七號
犯罪方法：以自備之鑰匙開啟車門、電門竊取
竊得財物：車號ＰＺ─四三０七號自用小客車。
被害人：甲○○
觸犯法條：刑法第三百二十條第一項
附表二
編號一
行為人：丑○○、己○○
犯罪時間：八十八年四月七日二十三時許
犯罪地點：彰化縣和美鎮○ ○路一九０巷二二號
犯罪方法：由己○○竊取，丑○○把風
竊得財物：車號ＯＥ－六八九二號自用小客車
被害人：丁○○
觸犯法條：刑法第三百二十條第一項
編號二
行為人：己○○、丑○○
犯罪時間：八十八年四月十五日下午五時三十分許
犯罪地點：彰化縣線西鄉○○村○○路二二號前
犯罪方法：趁機車鑰匙疏未拔取而竊取之
竊得財物：車號ＴＮＹ─九二六號機車
被害人：許陳秀琴
觸犯法條：刑法第三百二十條第一項
編號三
行為人：己○○、丑○○
犯罪時間：八十八年四月十六日凌晨二時五十分許
犯罪地點：臺中縣大肚鄉○○村○○路一六四巷一弄四八號前
犯罪方法：由丑○○持足充當兇器之六角扳手一支（未扣案）撬開車門，己○○在旁
          把風竊取車輛
竊得財物：車號ＮＺ─五六０二號自用小客車
被害人：朱麗萍
觸犯法條：刑法第三百二十一條第一項第三款
編號四
行為人：丑○○、己○○
犯罪時間：八十八年四月十六日一時許
犯罪地點：彰化縣伸港鄉曾家村一五八號前
犯罪方法：由己○○竊取，丑○○在旁把風
竊得財物：車號ＫＮ０─九七五號機車
被害人：壬○○
觸犯法條：刑法第三百二十條第一項
編號五
行為人：丑○○、己○○
犯罪時間：八十八年四月十六日凌晨三時許
犯罪地點：彰化縣伸港鄉○○村○○路七五九號前
犯罪方法：由己○○竊取，丑○○在旁把風
竊得財物：車號ＴＭＴ─０八三號機車
被害人：癸○○
觸犯法條：刑法第三百二十條第一項
附錄法條
懲治盜匪條例第五條第一項
槍砲彈藥刀械管制條例第十一條第四項
刑法第三百二十一條
刑法第三百二十九條、第三百二十八條第一項


司法院資訊處製作；財團法人民間司法改革基金會備份。
